【裁判字號】    99,審交訴,289
【裁判日期】    991130
【裁判案由】    公共危險等
【裁判全文】
臺灣高雄地方法院刑事判決           99年度審交訴字第289號
公  訴  人  臺灣高雄地方法院檢察署檢察官
被      告  柯志明
上列被告因公共危險等案件，經檢察官提起公訴（99年度偵字第
30303 號），嗣本院訊問被告後，因被告就其被訴事實為有罪之
陳述，經詢問被告及檢察官之意見後，合議庭裁定由受命法官依
簡式審判程序獨任審理，並判決如下：
    主  文
柯志明犯過失傷害罪，處有期徒刑貳月，如易科罰金，以新臺幣
壹仟元折算壹日。又犯肇事致人傷害逃逸罪，處有期徒刑陸月，
如易科罰金，以新臺幣壹仟元折算壹日。應執行有期徒刑柒月，
如易科罰金，以新臺幣壹仟元折算壹日。
    事  實
一、柯志明領有普通小客車駕駛執照，於民國99年8 月18日下午
    ，駕駛車牌號碼S9─7311號自小客車，沿高雄縣旗山鎮○○
    ○路由南向北行駛，於同日17時41分許，行經旗南二路台21
    線272.95公里處，適有李權憲騎乘車牌號碼219 ─CTX 重機
    車，同向行駛於上開車輛前方。駕駛人本應注意車前狀況，
    隨時採取必要安全措施，且應遵守道路交通標誌、標線之指
    示行車，而依當時天候晴、光線充足、視距良好、路面乾躁
    無缺陷無障礙物，並無不能注意之情事，柯志明竟疏未注意
    注意車前狀況，於超車之際擦撞李權憲之機車，致人車倒地
    ，李權憲因此受有左胸壁挫傷併瘀青、左肘併左手挫傷、左
    膝、左踝及左足挫傷。詎柯志明明知其駕駛上開動力交通工
    具肇事致人受傷，竟萌生肇事逃逸之犯意，未停車察看並對
    李權憲施以必要之救護，亦未留下任何聯絡方式，即逕自駕
    車逃離現場。嗣經警方循線查獲，始悉上情。
二、案經告訴人李權憲訴由高雄縣政府警察局旗山分局報告臺灣
    高雄地方法院檢察署檢察官偵查起訴。
    理  由
一、本件被告柯志明所犯均為死刑、無期徒刑、最輕本刑為3年
    以上有期徒刑以外之罪，其於審判程序中就被訴事實為有罪
    之陳述，經本院告知簡式審判程序之旨，並聽取當事人意見
    後，認宜進行簡式審判程序，爰依刑事訴訟法第273條之1第
    1 項規定，裁定進行簡式審判程序，合先敘明。又簡式審判
    程序之證據調查，依刑事訴訟法第273條之2規定，不受同法
    第159條第1項審判外陳述排除之限制，再被告對於卷內之各
    項證據亦不爭執證據能力（本院卷第24、25頁），故卷內所
    列之各項證據，自得作為證據，先予敘明。
二、上開犯罪事實業據被告於本院審理時坦承不諱，核與證人即
    被害人李權憲於警詢、偵訊之指訴相符，復有衛生署旗山醫
    院診斷證明書、道路交通事故現場圖、道路交通事故調查報
    告表(一)、(二)1 份（參警卷第8-11頁）及現場蒐證照片18張（
    參警卷第12-14 頁）在卷可佐。故堪認被告上開任意性自白
    ，確與事實相符。從而，本件事證明確，被告犯行洵堪認定
    ，應予依法論科。
三、核被告所為，係犯刑法第185 條之4 肇事致人傷害逃逸罪及
    同法第284 條第1 項之過失傷害罪。被告所犯上開2 罪，犯
    意各別，罪質各異，行為互殊，應予分論併罰。爰審酌被告
    駕車時疏未注意車前狀況，致生本件車禍並使告訴人受有上
    開傷害，復於肇事後，未及時下車救助告訴人，率爾逃逸，
    其所為誠屬可議。惟念及被告犯後坦承犯行，態度尚可，及
    其犯罪之情節、告訴人於本案所受傷勢、尚未與告訴人和解
    等一切具體情狀，分別量處如主文所示之刑，併均諭知以新
    台幣1000元折算1 日為其易科罰金之折算標準，並定其應執
    行之刑，及諭知易科罰金之折算標準。
據上論斷，應依刑事訴訟法第299條第1項前段、第273條之1第1
項，刑法第185條之4、第284條第1項、第51條第5款、第41條第1
項前段、第8項，刑法施行法第1條之1，判決如主文。
本案經檢察官王清海到庭執行職務。
中    華    民    國    99    年    11    月    30    日
                  刑事第十庭  法  官  張  震
以上正本證明與原本無異。
如不服本判決應於收受送達後10日內向本院提出上訴書狀，並應
敘述具體理由；如未敘述上訴理由者，應於上訴期間屆滿後20日
內向本院補提理由書（均須按他造當事人之人數附繕本）「切勿
逕送上級法院」。
中    華    民    國    99    年    11    月    30    日
                              書記官  邱家銘
附錄本案論罪科刑所適用之法條：
中華民國刑法第185條之4
駕駛動力交通工具肇事，致人死傷而逃逸者，處6 月以上5 年以
下有期徒刑。
中華民國刑法第284條
因過失傷害人者，處6 月以下有期徒刑、拘役或5 百元以下罰金
，致重傷者，處1 年以下有期徒刑、拘役或5 百元以下罰金。
從事業務之人，因業務上之過失傷害人者，處1 年以下有期徒刑
、拘役或1 千元以下罰金，致重傷者，處3 年以下有期徒刑、拘
役或2 千元以下罰金。

司法院資訊處製作；財團法人民間司法改革基金會備份。
